臺灣桃園地方法院刑事判決
111年度訴字第918號
公  訴  人  臺灣桃園地方檢察署檢察官
被      告  何寬倫


選任辯護人  彭成桂律師
上列被告因毒品危害防制條例案件，經檢察官提起公訴（111年
度偵字第17587號），本院判決如下：
    主  文
甲○○共同犯販賣第三級毒品而混合二種以上之毒品未遂罪，處有
期徒刑貳年。緩刑伍年，緩刑期間付保護管束，並應向指定之政
府機關、政府機構、行政法人、社區或其他符合公益目的之機構
或團體提供貳佰小時之義務勞務，及應接受法治教育課程參場次
。扣案如附表一所示之物均沒收。
    事  實
一、甲○○明知4-甲基甲基卡西酮、硝甲西泮均為毒品危害防制條
    例第2條第2項第3款所定之第三級毒品，依法不得販賣，且
    已預見毒品咖啡包中可能遭任意添加不同種類之毒品，仍基
    於縱販賣第三級毒品而混合二種以上毒品亦不違背其本意之
    不確定故意，而與真實姓名、年籍不詳，於通訊軟體TELEGR
    AM（下稱TELEGRAM）中暱稱為「邱比特」之人，共同基於販
    賣第三級毒品而混合二種以上毒品以營利之犯意聯絡，由「
    邱比特」提供如附表一編號一所示之毒品咖啡包並決定售價
    ，復由甲○○於民國111年4月10日前之某時，透過如附表一編
    號二所示之行動電話，連結網際網路登入通訊軟體微信（下
    稱微信），以暱稱「檜木工廠」向不特定人發送兜售毒品訊
    息。適桃園市政府警察局平鎮分局員警查悉上開訊息，即佯
    裝為毒品買家，透過微信與甲○○聯繫，談妥以新臺幣（下同
    ）1萬元之價格，向甲○○購買含有如附表一編號一「說明」
    欄所示成分之毒品咖啡包20包，雙方並約定在桃園市○○區○○
    路000巷00號前進行交易。
二、嗣於110年4月10日晚間10時許，甲○○依約前往上開地點進行
    交易，在其將如附表一編號一所示毒品咖啡包中之20包，交
    付予喬裝買家之員警並收取價金時，經員警表明身分而查獲
    ，其販賣行為因而止於未遂，並為員警扣得如附表一、二所
    示之物。
    理  由
一、事實認定
　㈠訊據被告就其所涉販賣第三級毒品而混合二種以上之毒品未
    遂犯行坦承不諱，並有員警陳俊錋出具之職務報告、微信及
    TLELGRAM頁面截圖、被告行動電話記事本頁面截圖、微信對
    話紀錄暨交易現場錄音譯文表、查獲現場照片及扣案物品照
    片、桃園市○○○○○○鎮○○○○○○○○○○○○○號對照表、內政部警政
    署刑事警察局刑鑑字第1100041120號鑑定書等在卷可稽（見
    偵字卷第49頁至第51頁、第65頁至第97頁、第131頁至第132
    頁），及有扣案如附表一、二所示之物為證，足認被告之任
    意性自白與事實相符，得以採信。
　㈡辯護人雖另於辯論時稱：被告未參與毒品包裝、製造過程，
    主觀上不知悉有混合毒品之事實等語。然此種以咖啡包形式
    販售之毒品，本經常遭任意添加不同種類之毒品，被告既明
    瞭其販售之咖啡包內含有毒品成分，自可認被告就該等毒品
    咖啡包係混合二種以上毒品一情有所預見。是認被告為上開
    行為時，係具備縱販賣第三級毒品而混合二種以上毒品亦不
    違背其本意之不確定故意，辯護人此部分所辯，不足據以作
    有利於被告之認定。
　㈢毒品危害防制條例所規定之販賣毒品罪，雖未明示「營利之
    意圖」為其犯罪構成要件，然「販賣」一語，在文義解釋上
    當然已寓含有買賤賣貴，而從中取利之意思存在。且從商業
    交易原理與一般社會觀念而言，販賣行為在通常情形下，仍
    係以牟取利益為其活動之主要誘因與目的。又政府為杜絕毒
    品氾濫，毒害人民甚深，再三宣導民眾遠離毒品、媒體報導
    既深且廣，對於禁絕毒品之政策，應為大眾所熟悉。再政府
    對於查緝施用、轉讓及販賣毒品無不嚴格執行，且販賣毒品
    罪係重罪，若無利可圖，衡情一般持有毒品者，當不致輕易
    將持有之毒品交付他人。況販賣毒品係違法行為，非可公然
    為之，且有其獨特之販售路線及管道，亦無公定之價格，復
    可任意增減其分裝之數量，而每次買賣之價量亦可能隨時依
    市場貨源之供需情形、交易雙方之關係深淺、資力、對行情
    之認知、查緝之寬嚴，及購買者被查獲時供述購買對象之可
    能性風險評估等事由，而異其標準，非可一概而論。是販賣
    之利得並不固定，然縱使販賣之人從價差或量差中牟利方式
    雖異，其意圖營利之非法販賣行為仍為相同。依被告於警詢
    中所述（見偵字卷第27頁），其係因家中經濟問題鋌而走險
    依「邱比特」之指示販賣毒品，據此可見被告得以從中獲取
    報酬，而「邱比特」願支付報酬委請被告販賣毒品，亦可推
    知「邱比特」可因此賺取價差獲利，足認其等均係基於營利
    意圖而為本案販賣毒品之犯行無疑。
　㈣綜上所述，被告之犯行堪以認定，應依法論科。
二、論罪科刑
　㈠4-甲基甲基卡西酮、硝甲西泮均為毒品危害防制條例第2條第
    2項第3款所定之第三級毒品，而本案所販賣如附表一編號一
    所示毒品咖啡包，於同一包裝內檢出上述不同毒品成分，屬
    混合二種以上毒品之情形，應依毒品危害防制條例第9條第3
    項之規定，適用其中最高級別毒品（於本案為第三級毒品）
    之法定刑，並加重其刑至2分之1。是核被告所為，係犯毒品
    危害防制條例第4條第6項、第3項、第9條第3項販賣第三級
    毒品而混合二種以上之毒品未遂罪。被告意圖販賣而持有第
    三級毒品而混合二種以上之毒品、持有第三級毒品純質淨重
    5公克以上等低度行為，各為其販賣第三級毒品而混合二種
    以上之毒品未遂之高度行為所吸收，均不另論罪。
　㈡公訴意旨就被告所涉販賣第三級毒品未遂部分，未援引毒品
    危害防制條例第9條第3項混合二種以上毒品之刑法分則加重
    規定，容有不當，惟因基本社會事實同一，且本院於審理中
    已當庭諭知上開罪名（見本院卷第103頁），足認對被告之
    防禦權不生影響，是依刑事訴訟法第300條規定，予以變更
    論罪法條。
　㈢被告犯毒品危害防制條例第4條之罪，而混合二種以上之毒品
    ，應依毒品危害防制條例第9條第3項規定，適用販賣第三級
    毒品罪之法定刑並加重其刑。另被告已著手實行販賣毒品犯
    行，然因員警自始即不具購買真意，實際上無法真正完成交
    易，其販賣第三級毒品而混合二種以上之毒品行為尚屬未遂
    ，考量該犯行造成之法益侵害較小，依刑法第25條第2項規
    定，按既遂犯之刑減輕之。又被告於偵訊及本院審理中就其
    販賣第三級毒品而混合二種以上之毒品未遂犯行皆自白，應
    依毒品危害防制條例第17條第2項規定減輕其刑。而被告各
    適用上開刑之加重、減輕規定，應依刑法第70條、第71條第
    1項規定先加後減，再遞減之。
　㈣辯護人另主張：請審酌被告無前案紀錄，現為在校學生且有
    正當職業、無幫派背景，而本案毒品之提供、價格等均非被
    告得以決定，被告亦無犯罪所得等，依刑法第59條、第60條
    之規定酌減其刑等語（見本院卷第71頁、第75頁）。然本案
    毒品交易所涉毒品咖啡包多達20包，更自被告處扣得尚未販
    賣之毒品咖啡包15包，其犯罪情節並非輕微，又被告為快速
    賺取金錢而依指示販賣毒品，亦難認為有何顯可憫恕之處，
    且被告所涉犯行已依刑法第25條第2項、毒品危害防制條例
    第17條第2項等規定減輕其刑，本院認對被告科處減刑後之
    最低度刑，不至有情輕法重之情，當無從再依刑法第59條之
    規定酌減其刑，併此指明。
　㈤本院審酌被告因貪圖不法利益，著手販賣毒品之行為，若其
    所為既遂，將助長毒品之流通，危害社會治安及國民健康，
    應予非難，並考量被告犯後對其犯行坦承不諱之犯後態度、
    其於本案犯行之行為分擔，兼衡被告現尚在就讀大學之教育
    程度、具中低收入戶身分之家庭經濟狀況，及其為本案犯行
    之動機、目的、手段、所生危害、本案毒品交易約定販賣之
    數量及價格等一切情狀，量處如主文所示之刑。
　㈥被告未曾因故意犯罪受有期徒刑以上刑之宣告，此有臺灣高
    等法院被告前案紀錄表附卷為憑。被告之素行良好，且年紀
    尚輕，因一時失慮而罹刑章，經此偵審程序及科刑之教訓，
    當能知所警惕而無再犯之虞，尚無逕對其施以短期自由刑之
    必要，是本院認被告上開所受宣告之刑以暫不執行為適當，
    依刑法第74條第1項第1款規定，併予宣告緩刑5年，以啟自
    新。而為使被告從本案中深切記取教訓，避免其再度犯罪，
    並審酌其尚為學生、具中低收入戶身分等情，依刑法第74條
    第2項第5款、第8款之規定，命被告應向指定之政府機關、
    政府機構、行政法人、社區或其他符合公益目的之機構或團
    體提供200小時之義務勞務，且課予被告預防其再犯所為之
    必要命令，即命被告應接受法治教育課程3場次，再依刑法
    第93條第1項第2款規定，諭知被告於緩刑期間付保護管束，
    冀能使被告確實明瞭其行為所造成之危害，並培養正確法治
    觀念。倘被告違反上開應行負擔之事項且情節重大，依刑法
    第75條之1第1項第4款規定，其緩刑之宣告仍得由檢察官向
    本院聲請撤銷，附此敘明。
三、沒收
　㈠扣案如附表一編號一所示毒品咖啡包，確檢出第三級毒品4-
    甲基甲基卡西酮、硝甲西泮等成分，為不受法律保護之違禁
    物，且為被告於本案所欲販賣之毒品，除因檢驗而用罄者以
    外，其餘部分連同盛裝該等毒品而無法與毒品完全析離之包
    裝袋，應依刑法第38條第1項之規定，不問屬於犯罪行為人
    與否，皆予宣告沒收。又此等毒品咖啡包並未檢出第一級、
    第二級毒品成分，公訴意旨認應宣告沒收銷燬，容有誤會。
　㈡扣案如附表一編號二所示行動電話，為被告用以聯繫本案販
    賣毒品事宜，屬供販賣毒品犯罪所用之物，應依毒品危害防
    制條例第19條第1項規定，不問屬於犯罪行為人與否，予以
    諭知沒收。
　㈢扣案如附表二編號一所示行動電話，公訴意旨雖主張亦為供
    犯罪所用之物，然被告供稱此行動電話為其個人使用而與本
    案無關（見本院卷第70頁），卷內亦無事證可認被告曾以之
    聯繫本案販賣毒品事宜，是不予宣告沒收。另扣案如附表二
    編號二所示現金，亦無證據顯示與本案相關，本院自無從為
    沒收之諭知。
據上論斷，應依刑事訴訟法第299條第1項前段、第300條，判決
如主文。
本案經檢察官乙○○提起公訴，檢察官李信龍到庭執行職務。
中　　華　　民　　國　　111 　年　　11　　月　　29　　日
                  刑事第二十庭審判長法　官　林蕙芳
                                    法  官  張羿正
                                    法  官  陳布衣

以上正本證明與原本無異。
如不服本判決應於收受判決後20日內向本院提出上訴書狀，並應
敘述具體理由。其未敘述上訴理由者，應於上訴期間屆滿後20日
內向本院補提理由書(均須按他造當事人之人數附繕本)「切勿逕
送上級法院」。 

　　　　　　　　　　　　　　　      書記官　蔡昌霖
中　　華　　民　　國　　111 　年　　11　　月　　29　　日
附表一：
編號 名稱 數量 說明  一 毒品咖啡包 35包 毒品外觀：橘色粉末 驗前淨重：約148.51公克 （因鑑驗使用2.05公克） 檢驗結果：檢出第三級毒品4-甲基甲基卡西酮 　　　　　（純度約4%）、第三級毒品硝甲西泮（微量）等成分，推估4-甲基甲基卡西酮驗前純質淨重約5.94公克  二 行動電話 1支 廠牌／外觀：IPHONE／黑色 （含不詳門號SIM卡1枚） 被告供稱係用以聯繫本案販賣毒品事宜 
附表二：
編號 名稱 數量 說明  一 行動電話 1支 廠牌／外觀：IPHONE／紅色 （含門號0000000000號SIM卡1枚） 無證據顯示與本案相關  二 現金24,500元  無證據顯示與本案相關 
附錄論罪科刑法條全文：
毒品危害防制條例第4條
製造、運輸、販賣第一級毒品者，處死刑或無期徒刑；處無期徒
刑者，得併科新臺幣三千萬元以下罰金。
製造、運輸、販賣第二級毒品者，處無期徒刑或十年以上有期徒
刑，得併科新臺幣一千五百萬元以下罰金。
製造、運輸、販賣第三級毒品者，處七年以上有期徒刑，得併科
新臺幣一千萬元以下罰金。
製造、運輸、販賣第四級毒品者，處五年以上十二年以下有期徒
刑，得併科新臺幣五百萬元以下罰金。
製造、運輸、販賣專供製造或施用毒品之器具者，處一年以上七
年以下有期徒刑，得併科新臺幣一百五十萬元以下罰金。
前五項之未遂犯罰之。
毒品危害防制條例第9條
成年人對未成年人販賣毒品或犯前三條之罪者，依各該條項規定
加重其刑至二分之一。
明知為懷胎婦女而對之販賣毒品或犯前三條之罪者，亦同。
犯前五條之罪而混合二種以上之毒品者，適用其中最高級別毒品
之法定刑，並加重其刑至二分之一。